# 应付职工薪酬-工资分析表应该怎么做？

提问人：yanme 时间：2011-10-18 10:47:17
正常情况下，工资发放数是应付职工薪酬的借方，计提数是他的贷方；贷方费用科目一般有管理费用、营业费用、主营业务成本。
但是企业有把主营业务成本中的工资计入其他应付款，那么我是不是应该让应付职工薪酬的计提数也加入计入其他应付款的工资？？？

回答人：chenyiwei
为什么会有计入其他应付款的情况？请首先把原因了解清楚。 如果确实是工资的，应建议审计调整，在调整后的基础上编制工资分析表。